臺灣高雄地方法院民事裁定　　　　　　 96年度審抗字第186號
抗　告　人　甲○○
相　對　人　乙○○
上列當事人間確認本票債權關係不存在停止強制執行事件，抗告
人對於民國96年8 月28日本院高雄簡易庭所為之96年度雄聲字第
145號裁定提起抗告，本院裁定如下：
  主  文
抗告駁回。
抗告費用由抗告人負擔。
  理  由
一、抗告意旨略以：相對人因散發黑函打擊抗告人，涉犯公平交
    易法，為與抗告人和解，乃簽發本件本票，而由抗告人撤回
    刑事案件之告訴，相對人於96年3 月初收受本票裁定後，並
    多次致電承諾將償還本件款項，而未提出任何異議，未料，
    相對人竟提起確認本票債權關係不存在之訴，並於案情即將
    真相大白之際聲請停止執行，原審竟裁定准許，並以訴訟進
    行期間按法定利息計算擔保金額，實難填補伊所受之損害，
    爰請求廢棄原審裁定，駁回相對人停止執行之聲請等語。
二、按發票人主張本票債權不存在而提起確認之訴，不合於第一
    項之規定者，法院依發票人聲請，得許其提供相當並確實之
    擔保，停止強制執行。非訟事件法第195 條第3 項定有明文
    。又按法院依前揭規定定擔保金額，而為准許停止強制執行
    之裁定者，該項擔保係備供債權人因停止執行所受損害之賠
    償，其數額應依標的物停止執行後，債權人未能即時受償或
    利用該標的所受之損害額，或因另供擔保強制執行所受之損
    害額定之，非以標的物之價值或其債權額為依據，亦有最高
    法院86年度台抗字第442 號判例意旨可供參酌。
三、經查，相對人以其經向本院高雄簡易庭提起確認本票債權關
    係不存在之訴為理由，聲請供擔保停止台灣台南地方法院96
    年度執助字第612 號執行事件之強制執行程序，經原法院依
    職權調取96年度雄簡字第5395號確認本票債權關係不存在之
    訴及台灣台南地方法院96年度執助字第612 號等卷宗審核後
    ，認為聲請人聲請停止執行程序，依上開條文規定，應屬有
    據而予准許，經核尚無違誤。
四、又系爭本票之強制執行事件，如准予停止強制執行程序，將
    導致抗告人之本票債權不能即時受償之不利益。故原法院審
    酌系爭本票之面額為新台幣（下同）500 萬元，而認若暫予
    停止執行程序，抗告人即債權人因無法受償可能受有之期間
    損害，並參酌本案訴訟之案情而預估訴訟期間約需2 年，以
    系爭本票面額按年息5%之法定利息計算所需之辦案期間，因
    而酌定擔保金為50萬元，應屬適當。
五、抗告意旨雖以伊向民間借貸之利息約為月息2%，遠高於法定
    之年息5%，原裁定所酌定之擔保金額過低，明顯不公平等語
    。然抗告人所主張之利息計算高達年息24% ，顯然違反民法
    第205 條所定之法定利率不得超過年息20% 之規定，於法未
    洽。且本件確認本票債權關係不存在之訴主要爭執在於抗告
    人能否舉證證明系爭本票之債權原因關存在，案情應非複雜
    ，原裁定預估訴訟期間約為2 年，尚屬相當。抗告意旨認擔
    保金額酌定過低，自屬無據，難以採信。至兩造間確認本票
    債權關係不存在之訴在實體上有無理由，並非本院於裁定停
    止強制執行時應予審酌之事項，是抗告人以系爭本票債權確
    實存在，相對人應依約履行，不應准其停止執行之聲請為由
    ，提起本件抗告，求為廢棄原裁定，洵屬無據。從而，本件
    抗告為無理由，應予駁回。
六、據上論結，本件抗告為無理由，依民事訴訟法第495 條之1
    第1 項、第449 條第1 項、第78條，裁定如主文。
中　　華　　民　　國　　96　　年　　10　　月　　9 　　日
                      民事第二庭審判長法　官  林紀元
                                      法  官  楊國祥
                                      法  官  蘇姿月
正本係照原本作成。
如不服本裁定應於送達後10日內向本院提出再抗告狀，並繳納裁
判費新台幣1,000元。
中　　華　　民　　國　　96　　年　　10　　月　　9 　　日
                                      書記官　陳美月
